臺灣臺中地方法院民事簡易判決
111年度豐簡字第761號
原      告  國泰世紀產物保險股份有限公司

法定代理人  陳萬祥  
訴訟代理人  鄭如妙  
被      告  賴阿富  
上列當事人間請求侵權行為損害賠償(交通)事件，本院於民國11
1年11月15日言詞辯論終結，判決如下：
    主      文
被告應給付原告新臺幣48,113元，及自民國111年9月24日起至清
償日止，按年息百分之5計算之利息。
訴訟費用由被告負擔。
本判決得假執行。
    事實及理由
壹、程序事項：被告經合法通知，未於言詞辯論期日到場，核無
    民事訴訟法第386條各款所列情形，應依原告之聲請，由其
    一造辯論而為判決。
貳、實體事項：　　
一、原告主張：被告於民國110年3月22日18時40分許，駕駛車牌
    號碼00-0000號自用小客車，行經臺中市○○區○○街0號前時，
    因駕駛不慎，致碰撞前方停等紅燈、由原告承保、訴外人雨
    利行生化科技實業有限公司所有、訴外人鍾淑珍駕駛之車牌
    號碼000-0000號自用小客車（下稱系爭車輛），造成系爭車
    輛受損（下稱系爭事故），經送修系爭車輛，支出修理費用
    新臺幣（下同）148,283元，原告已依保險契約如數理賠予
    被保險人，爰依保險法第53條及侵權行為之法律關係，請求
    被告賠償原告48,113元（已扣除系爭車輛零件折舊）等語，
    並聲明：被告應給付原告48,113元，及自起訴狀繕本送達翌
    日起至清償日止，按年息百分之5計算之利息。
二、被告未於言詞辯論期日到場，亦未提出書狀作何聲明或陳述
    。
三、本院得心證之理由：
  ㈠按當事人對於他造主張之事實，於言詞辯論時不爭執者，視
    同自認；當事人對於他造主張之事實，已於相當時期受合法
    之通知，而於言詞辯論期日不到場，亦未提出準備書狀爭執
    者，準用第一項之規定，民事訴訟法第280條第1項、第3項
    分別定有明文。原告主張被告於上開時、地駕駛自用小客車
    ，因駕駛不慎，致碰撞系爭車輛，造成系爭車輛受損，原告
    業依保險契約賠付被保險人148,283元之事實，業據其提出
    臺中市政府警察局道路交通事故當事人登記聯單、道路交通
    事故現場圖、初步分析研判表、任意車險賠案簽結內容表、
    中部汽車股份有限公司豐原服務廠估價單、系爭車輛受損照
    片、系爭車輛行車執照、電子發票證明聯等件為證（見本院
    卷第23至29頁、第33頁、第37至69頁）。並經本院向臺中市
    政府警察局東勢分局調取系爭事故相關資料核閱屬實（見本
    院卷第83至121頁）。而被告經本院合法通知，未於言詞辯
    論期日到場，復未提出任何書狀爭執，依前揭規定，視同自
    認，堪信原告之主張為真實。
　㈡次按因故意或過失，不法侵害他人之權利者，負損害賠償責
    任；汽車、機車或其他非依軌道行駛之動力車輛，在使用中
    加損害於他人者，駕駛人應賠償因此所受之損害，民法第18
    4條第1項前段、第191條之2前段分別定有明文。復按汽車駕
    駛人有下列情形之一者，不得駕車：二、飲用酒類或其他類
    似物後其吐氣所含酒精濃度達每公升零點一五毫克或血液中
    酒精濃度達百分之零點零三以上；汽車行駛時，駕駛人應注
    意車前狀況及兩車並行之間隔，並隨時採取必要之安全措施
    ，不得在道路上蛇行，或以其他危險方式駕車，道路交通安
    全規則第114條第2款、第94條第3項亦有明定。經查，被告
    於警詢表示對於其吐氣所含酒精濃度達0.97MG/L並無意見（
    見本院卷第99至100頁），且有道路交通事故當事人酒精測
    定紀錄表在卷可佐（見本院卷第89頁），足證被告於飲用酒
    類後其吐氣所含酒精濃度已超過每公升0.15毫克，仍駕駛車
    輛；又被告行經至系爭事故地點時，未注意前方由訴外人鍾
    淑珍所駕駛之系爭車輛正停等紅燈，致與系爭車輛發生碰撞
    等情，有東勢分局交通事故員警到場初步調查表及調查筆錄
    在卷可稽（見本院卷第91、103頁），是被告違反前開道路
    安全規則甚明，對於防止損害之發生顯未盡相當之注意，就
    系爭事故之發生自有過失，且被告之過失行為與原告所受損
    害間具有相當因果關係，被告自應負侵權行為損害賠償責任
    ；
　㈢再按不法毀損他人之物者，被害人得請求賠償其物因毀損所
    減少之價額，民法第196條規定甚明。而民法第196條所謂因
    毀損減損之價額，得以修復費用為估定之標準，但以必要者
    為限，例如修理材料以新品換舊品應予折舊，最高法院79年
    度第9次民庭會議決議闡釋甚明。本件被告既過失不法毀損
    系爭車輛，已如上述，是揆諸前開規定，自應負侵權行為損
    害賠償責任，則原告以修復金額作為賠償金額，自屬有據。
    又系爭車輛之零件修理既係以新零件更換被損之舊零件，是
    依上說明，自應將零件折舊部分予以扣除。查系爭車輛送修
    支出修理費用148,283元，其中零件費用111,300元、工資23
    ,011元、烤漆費用13,972元，此有原告提出之估價單及電子
    發票證明聯附卷可稽(見本院卷第37至55頁、第69頁)。而依
    行政院所頒「固定資產耐用年數表」及「固定資產折舊率表
    」之規定，自用小客車之耐用年數為5年，依定率遞減法每
    年折舊千分之369，而實際使用年數逾耐用年數，其最後1年
    之折舊額，加歷年折舊累計額，總和不得超過該資產成本原
    額之10分之9。再參照卷附之系爭車輛行車執照影本，其上
    載明該車係於101年1月出廠（見本院卷第33頁），直至110
    年3月22日系爭事故發生日止，實際使用日數已逾5年。因此
    ，系爭車輛依此方式核算扣除折舊額後，得請求之零件修理
    費為11,130元（計算式：111,300×1/10＝11,130，元以下四
    捨五入），再加計工資及烤漆費用後，則系爭車輛之必要修
    理費合計為48,113元(計算式：11,130＋23,011＋13,972＝48,1
    13)。是以，本件原告請求必要修理費用48,113元，自應准
    許。
　㈣末按給付無確定期限者，債務人於債權人得請求給付時，經
    其催告而未為給付，自受催告時起，負遲延責任。其經債權
    人起訴而送達訴狀，或依督促程序送達支付命令，或為其他
    相類之行為者，與催告有同一之效力，民法第229條第2項定
    有明文。又遲延之債務，以支付金錢為標的者，債權人得請
    求依法定利率計算之遲延利息。但約定利率較高者，仍從其
    約定利率。應付利息之債務，其利率未經約定，亦無法律可
    據者，年息為百分之五，民法第233條第1項、第203條亦有
    明文。本件原告行使對被告之損害賠償債權，核屬無確定期
    限之金錢給付，既經原告起訴而起訴狀繕本於111年9月23日
    送達，有送達證書在卷可憑（見本院卷第125頁），被告迄
    未給付，當應負遲延責任。是原告請求自起訴狀繕本送達被
    告翌日即111年9月24日起至清償日止，按年息百分之5計算
    之法定遲延利息，核無不合。
四、綜上所述，原告依侵權行為及保險代位之法律關係，請求被
    告給付48,113元，及自111年9月24日起至清償日止，按年息
    百分之5計算之利息，為有理由，應予准許。
五、本判決係適用簡易程序所為被告敗訴之判決，依民事訴訟法
    第389條第1項第3款規定，應依職權宣告假執行。
六、訴訟費用負擔之依據：民事訴訟法第78條。
中　　華　　民　　國　　111 　年　　11　　月　　30　　日
                  豐原簡易庭    法  官  廖弼妍
如不服本判決，應於送達後20日內，向本院提出上訴狀並表明上
訴理由，如於本判決宣示後送達前提起上訴者，應於判決送達後
20日內補提上訴理由書（須附繕本）。如委任律師提起上訴者，
應一併繳納上訴審裁判費。
以上為正本係照原本作成。
中　　華　　民　　國　　111 　年　　11　　月　　30　　日
                                書記官  陳貴卿